臺灣彰化地方法院刑事裁定　　　　　　 96年度交聲字第525號
原處分機關　　交通部公路總局臺中區監理所彰化監理站
異　議　人
即受處分人　　乙○○
送達代收人　　甲○○
上列異議人即受處分人因違反道路交通管理處罰條例案件，對於
交通部公路總局臺中區監理所彰化監理站於民國96年6月11日所
為之處分（彰監四字第裁64-ZCB095120號），聲明異議，本院裁
定如下：
    主  文
異議駁回。
    理  由
一、按汽車行駛高速公路及快速公路，應依速限標誌指示，高速
    公路及快速公路交通管制規則第5條第1項前段訂有明文，又
    汽車行駛於高速公路、快速公路或設站管制之道路，不遵使
    用限制、禁止、行車管制及管理事項之管制規則而有行車速
    度超過規定之最高速限或低於規定之最低速限者，處汽車駕
    駛人新臺幣（下同）3,000元以上6,000元以下罰鍰，並予記
    違規點數1點，道路交通管理處罰條例第33條第1項第1款、
    第63條第1項第1款分別定有明文。次按汽車駕駛人行車速度
    超過規定之最高速限或低於規定之最低速限者，當場不能或
    不宜攔截製單舉發者，得以設於一般道路至少於100公尺前
    ，於高速公路、快速道路至少於300公尺前之固定或非固定
    式科學儀器取得證據資料證明其行為違規，記明車輛牌照號
    碼、車型等可資辨明之資料，以汽車所有人為被通知人製單
    舉發，此見同條例第7條之2第1項第7款、第2項第9款、第3
    項、第4項規定即明。
二、異議人聲明異議意旨略以：依道路交通管理處罰條例第7條
    之2第3項規定：「對於前項第9款之違規行為，採用固定或
    非固定式科學儀器取得證據資料證明者，於一般道路須至少
    於100公尺，於高速公路、快速公路須至少於300公尺前，明
    顯標示之」。異議人係於國道1號北上216公里處遭架設於該
    處之測速照相儀器照相舉發，惟設置於「216公里加400公尺
    處」之告示牌，其尺寸大小與設置高度均低於平時所見之告
    示牌，致行駛於內側車道之異議人無法清楚辨認該告示牌，
    為此聲明異議，請求撤銷原處分等語。
三、經查：
（一）本件異議人乙○○於96年3月19日13時37分許，駕駛車牌
      號碼1387－KE號自用小客車，於行經國道1號北上216公里
      處，因「速限100公里，經雷達測定行速為113公里，超速
      13公里」之違規，經內政部警政署國道公路警察局第三警
      察隊執勤員警逕行舉發，此為異議人所不爭執，且有內政
      部警政署國道公路警察局公警局交字第ZCB095120號舉發
      違反道路交通管理事件通知單、採證照片各1張在卷可憑
      ，故異議人之違規事實，堪以認定。
（二）異議人雖執前開情詞置辯，惟舉發機關據異議人申訴後函
      覆，亦載明「經查1387－KE號自小客車違規地點係在國道
      1號北向216公里處，為本隊使用電腦雷達自動照相測速器
      ，鎖定違規車輛照相採證，再依採證相片據以掣單逕行舉
      發；在該測照地點之前方216公里加400公尺處，已依規定
      豎立『前有測速照相』告示牌明確提醒用路人，且該測照
      地點確實經網路公告後才實施。... 國道1號匝道入口處
      及沿線適當地點，道路主管機關均有豎立速限標誌。用路
      人行駛高速公路，要確實遵守標誌指示行駛，共維行車安
      全。本隊查獲違反道路交通管理之行為者，依職權舉發於
      法並無不合，該車違規行為屬實」等語，有內政部警政署
      國道公路警察局第三警察隊96年6月1日公警三交字第0960
      372249號函附卷可查，是舉發單位已依規定於違規地點前
      方之國道1號北向216公里加400公尺處，豎立「前有測速
      照相」告示牌提醒用路人，該告示牌與測照地點之距離符
      合交通法令「至少於300公尺前」之規範，參以依卷附異
      議人所提出親自拍攝之設置本件告示牌之現場照片2張，
      清晰可見該違規路段前方確實設有「前有雷達測速照相」
      之告示牌，核與前揭舉發機關之函覆意旨一致，而細觀告
      示牌設立位置並非隱密，無何障礙物遮掩，易為人所察知
      遵守，自可期待駕駛人依速限規定駕駛，而本件異議人為
      合法領有駕駛執照之人，本應隨時注意及此，是異議人僅
      空言泛稱告示牌位置設置不當等語，實難認有理由。況查
      高速公路因施工、收費站區○○○路段與一般路段不同，
      故行車時應依速限標誌指示行駛，高速公路及快速公路交
      通管制規則第5條第1項前段固有明文，然汽車行駛於高速
      公路上，一般車輛最高速限為每小時100及110公里，總重
      20 公噸以上大貨車之速限均為90公里，此依交通部臺灣
      區○道○○○路局公佈之「國道各主要路段速限」即可查
      悉，異議人竟以時速113公里於高速公路上超速行駛，異
      議人既考領有合格駕駛執照，對上開規定自無法諉為不知
      ，異議人本應依規定速限行駛，實不因有無警告標誌而有
      異，更非異議人主觀上認為告示牌設置位置不合理即可任
      意違反現有之交通規則，故異議人此節所辯仍不足為採。
四、綜上所述，異議人確有於上揭時、地超速行駛之違規行為，
    從而原處分機關依前揭道路交通管理處罰條例第33條第1項
    第1款、第63條第1項第1款之規定裁處異議人罰鍰3,000元並
    予記違規點數1點，核無違誤，本件異議為無理由，應予駁
    回。
據上論斷，應依道路交通案件處理辦法第19條，裁定如主文。
中　　華　　民　　國　　96　　年　　9 　　月　　28　　日
                  交通法庭            法  官  尚安雅
以上正本證明與原本無異。
如不服本裁定，應於裁定送達後五日內向本院提出抗告狀 (須附
繕本 )。
中　　華　　民　　國　　96　　年　 10　　月　　 1　　日
                                     書記官   陳佳宏
